臺灣高等法院刑事裁定
111年度聲字第921號
聲  請  人  臺灣高等檢察署檢察官
受  刑  人  李建平



上列聲請人因受刑人數罪併罰有二裁判以上，聲請定其應執行之
刑（聲請案號：臺灣高等檢察署111年度執聲字第343號），本院
裁定如下：
    主  文
李建平犯如附表所示各罪所處之刑，應執行有期徒刑拾壹年。
    理  由
一、聲請意旨略以：受刑人李建平（下稱受刑人）因違反毒品危
    害防制條例等數罪，先後經判決確定如附表，應依刑法第53
    條、第51條第5款、第50條第1項第1款、第2項規定，定其應
    執行之刑，爰依刑事訴訟法第477條第1項聲請裁定等語。
二、按裁判確定前犯數罪者，併合處罰之，而數罪併罰有二以上
    裁判者，應定其應執行之刑，其宣告多數有期徒刑者，於各
    刑中之最長期以上，各刑合併之刑期以下，定其刑期，但不
    得逾30年，刑法第50條、第51條第5款、第53條分別定有明
    文。再按刑事訴訟法第370條第2項、第3項，已針對第二審
    上訴案件之定應執行之刑，明定有不利益變更禁止原則之適
    用，於分屬不同案件之數罪併罰有應更定執行刑者，本於同
    為定刑裁定應為相同處理之原則，法院於裁定定應執行之刑
    時，自仍應有不利益變更禁止原則法理之考量，亦即另定之
    執行刑，其裁量所定之刑期，不得較重於前定之執行刑加計
    後裁判宣告之刑之總和，否則即與法律秩序理念及法律目的
    之內部界限有違（最高法院103年度第14次刑事庭決議及最
    高法院93年度台非字第192號判決意旨參照）。
三、經查： 
  ㈠本院參酌最高法院110年度台抗大字第489號裁定意旨，業已
    向受刑人函詢其對本件之意見，有其民國111年3月11日親自
    簽名之意見查詢表在卷可考(見本院卷第147頁)，合先敘明
    。
  ㈡受刑人因違反毒品危害防制條例等案件，先後經法院判決判
    處如附表所示之刑，且咸經確定在案（均詳如附表所示），
    而本院為附表所示案件犯罪事實最後判決之法院，有本院被
    告前案紀錄表及各該刑事裁判附卷可稽。又其中受刑人所犯
    如附表編號2至3所示之案件，為得易科罰金之罪；如附表編
    號1、4至12之案件則為不得易科罰金之罪，屬刑法第50條1
    項但書第1款之情形。茲檢察官依受刑人請求聲請定其應執
    行之刑，此有受刑人111年2月23日親自簽名之調查受刑人是
    否聲請定應執行刑調查表乙份存卷足參（見本院卷第13頁）
    ，本院審核認聲請為正當，應定其應執行之刑。
  ㈢爰審酌受刑人所犯如附表編號1至2所示之罪為持有第二級毒
    品純質淨重20公克以上罪；附表編號3所示者為幫助施用第
    一級毒品罪；附表編號4至6、7至12所示者則分別為惡性較
    重之販賣第一、二級毒品罪，均屬助長施用毒品之行為猖獗
    ，危害社會、國家健全發展之犯罪，並斟酌本件對全體犯罪
    應予之整體非難評價程度，暨前述各罪定應執行刑之外部界
    限（各宣告刑中刑期最長之有期徒刑7年10月以上，各刑合
    併計算之刑期46年9月，逾30年，應以30年為其上限），及
    不利益變更禁止原則（其中附表編號1至2、4至12所示之罪
    分別曾經定應執行有期徒刑10月、10年，加計附表編號3所
    示之罪，合計刑期為有期徒刑11年3月）等應遵守之內部界
    限，定其應執行之刑如主文所示。
四、依刑事訴訟法第477條第1項，刑法第50條第1項第1款、第2
    項、第51條第5款、第53條，裁定如主文。
中　　華　　民　　國　　111 　年　　3 　　月　　22　　日
                  刑事第十五庭  審判長法  官  陳芃宇
                                      法  官  陳勇松
                                      法  官  陳俞伶
以上正本證明與原本無異。
如不服本裁定，應於收受送達後五日內向本院提出抗告狀。
                                      書記官  朱家麒
中　　華　　民　　國　　111 　年　　3 　　月　　22　　日
附表：   　
編        號  1 2 3         4 罪        名  持有第二級毒品純質淨重20公克以上罪 持有第二級毒品純質淨重20公克以上罪 幫助施用第一級毒品罪 販賣第一級毒品罪 宣   告   刑  有期徒刑8月 有期徒刑6月 有期徒刑5月 有期徒刑7年10月 犯 罪 日 期  108年3月14日至16日21時42分許 108年12月23日0時至1時43分許 108年8月5日某時 108年3月8日18時27分許 偵查（自訴）機關年度案號  臺灣桃園地方檢察署108年度偵字第9381號、108年度毒偵字第1681號 臺灣新北地方檢察署109年度毒偵字第344號 臺灣桃園地方檢察署108年度偵字第23878號、108年度毒偵字第4878號 臺灣桃園地方檢察署108年度偵字第21636、24677號、108年度毒偵字第4432號 最後事實審 法    院 臺灣高等法院 臺灣高等法院 臺灣桃園地方法院 臺灣高等法院  案    號 109年度上訴字第1170號 109年度上訴字第3433號 109年度審訴字第1229號 110年度上訴字第2341號  判決日期 109年5月27日 110年6月1日 109年9月26日 110年12月2日 確定判決 法    院 最高法院 臺灣高等法院 臺灣桃園地方法院 臺灣高等法院  案    號 110年度台上字第 579號 109年度上訴字第3433號 109年度審訴字第1229號 110年度上訴字第2341號  確定日期 110年1月13日 110年7月6日 110年9月28日 110年1月3日 可否易科罰金  否           是          是 否 備        註  臺灣桃園地方檢察署110年度執字第74號 臺灣新北地方檢察署110年度執字第6489號 臺灣桃園地方檢察署111年度執字第446號 臺灣桃園地方檢察署111年度執字第2145號（編號4至12部分，原判決已定應執行有期徒刑10年)   編號1至2經本院110年度聲字第4579號裁定應執行有期徒刑10月    
編        號  5 6 7         8 罪        名  販賣第一級毒品罪 販賣第一級毒品罪 販賣第二級毒品罪 販賣第二級毒品罪 宣   告   刑  有期徒刑7年8月 有期徒刑7年10月 有期徒刑3年8月 有期徒刑3年8月 犯 罪 日 期  108年3月9日15時31分許 108年3月13日18時50分許 108年6月1日11時10分許 108年6月10日某時許 偵查（自訴）機關年度案號      臺灣桃園地方檢察署108年度偵字第21636、24677號、108年度毒偵字第4432號    最後事實審 法    院 臺灣高等法院     案    號 110年度上訴字第2341號     判決日期 110年12月2日    確定判決 法    院 臺灣高等法院     案    號 110年度上訴字第2341號     確定日期 111年1月3日    可否易科罰金         否         否         否         否 備        註  臺灣桃園地方檢察署111年度執字第2145號（編號4至12部分，原判決已定應執行有期徒刑10年)    

編        號  9 10 11         12 罪        名  販賣第二級毒品罪 販賣第二級毒品罪 販賣第二級毒品罪 販賣第二級毒品罪 宣   告   刑  有期徒刑3年8月 有期徒刑3年8月 有期徒刑3年7月 有期徒刑3年7月 犯 罪 日 期  108年6月12日10時22分許 108年6月14日19時12分許 108年6月1日19時29分許 108年6月8日0時15分許 偵查（自訴）機關年度案號      臺灣桃園地方檢察署108年度偵字第21636、24677號、108年度毒偵字第4432號    最後事實審 法    院 臺灣高等法院     案    號 110年度上訴字第2341號     判決日期 110年12月2日    確定判決 法    院 臺灣高等法院     案    號 110年度上訴字第2341號     確定日期 111年1月3日    可否易科罰金         否         否         否         否 備        註  臺灣桃園地方檢察署111年度執字第2145號（編號4至12部分，原判決已定應執行有期徒刑10年)